---
author:
  - 韭菜园
title: 'RMySQL数据查询'
date: 2021-05-11
categories:
  - R
  - MySQL
  - 数据查询
tags:
  - R
  - MySQL
  - 数据查询
slug: MySQL
weight: 0004
description: 使用R语言链接Mysql数据库进行数据查询
--- 

<font face="思源宋体 CN" >

# 包的载入与数据表的基本信息

## 查询链接状态

```{r include=FALSE}
pacman::p_load(RMySQL,RMariaDB,zeallot)
con <- dbConnect(MariaDB(), host="", dbname="learning", user="root", password="Zh_xq1234@")#,host="127.0.0.1", port=3306
```

```{r}
#查看链接信息
summary(con)
#查看数据库信息
dbGetInfo(con)
#查看数据库中的表
dbListTables(con)
```

## 查询表中的所有字段信息


```{r}
#描述表格信息
dbGetQuery(con,"describe person")
```

```{r}
#描述表格信息
dbGetQuery(con,"describe dept")
```

## 查询表中的所有观测与字段 

### person表  

#### 方式一：dbReadTable

　　查询表中的所有字段与观测；

```{r}
dbReadTable(con,"person")
```

#### 方式二：使用SQL语句查询表数据



```{r}
#描述表格信息
dbGetQuery(con,"select * from person")
```


#### 方式三：使用dbSendQuery查询数据

```{r}
dbSendQuery(con, "SELECT * FROM person")  
```

```{r}
res <- dbSendQuery(con, "SELECT * FROM person")  
data <- dbFetch(res,n=-1) #取前2条数据，n=-1时是获取所有数据  
print(data)
dbClearResult(res)
```




### dept表   


```{r}
#描述表格信息
dbGetQuery(con,"select * from dept")
```

```{r}
dbReadTable(con,"dept")
```

# 跨表查询

```
#多表查询语法
select  字段1,字段2... from 表1,表2... [where 条件]
```

　　注意: 如果不加条件直接进行查询,则会出现以下效果,这种结果我们称之为 笛卡尔乘积。笛卡尔乘积公式 : A表中数据条数   *  B表中数据条数  = 笛卡尔乘积。
　　

## 笛卡尔乘积

```{r}
#描述表格信息
dbGetQuery(con,"select * from person,dept")
```


## 链接查询

### 简单的跨表查询

```{r}
#描述表格信息
dbGetQuery(con,"select * from person,dept where person.id = dept.did")
```

　　**注意: 多表查询时,一定要找到两个表中相互关联的字段,并且作为条件使用**


### 多表链接查询  　

```
#多表连接查询语法(重点)
SELECT 字段列表
    FROM 表1  INNER|LEFT|RIGHT JOIN  表2
ON 表1.字段 = 表2.字段;
```  



####  内连接查询 (只显示符合条件的数据)

```{r}
#查询人员和部门所有信息
dbGetQuery(con,"select * from person inner join dept  on person.id =dept.did")
```

　　**效果: 大家可能会发现, 内连接查询与多表联合查询的效果是一样的.**


#### 左外连接查询 (左边表中的数据优先全部显示)

```{r}
#查询人员和部门所有信息
dbGetQuery(con,"select * from person left join  dept  on  person.id =dept.did")
```

#### 右外连接查询 (右边表中的数据优先全部显示)  

```{r}
#查询人员和部门所有信息
dbGetQuery(con,"select * from person right join  dept  on  person.id =dept.did")
```

　　**效果:正好与[左外连接相反]**

#### 全连接查询(显示左右表中全部数据)  

　　全连接查询：是在内连接的基础上增加 左右两边没有显示的数据
　　注意: mysql并不支持全连接 full JOIN 关键字
　　注意: 但是mysql 提供了 UNION 关键字.使用 UNION 可以间接实现 full JOIN 功能

```{r}
dbGetQuery(con,"SELECT * FROM person LEFT JOIN dept ON person.id = dept.did
                UNION 
            SELECT * FROM person RIGHT JOIN dept ON person.id = dept.did")
```

　　**注意: UNION 和 UNION ALL 的区别:UNION 会去掉重复的数据,而 UNION ALL 则直接显示结果**  


# 复制条件多表查询　　

## 多表联合查询方式:

　　查询出鼓励部年龄大于等于20岁,并且工资小于80000的员工,按工资倒序排列.(要求:分别使用多表联合查询和内连接查询)。

```{r}
dbGetQuery(con,"select * from person p1,dept d2 where p1.id = d2.did and 
    d2.dname='鼓励部' 
    and  p1.age>=20 
    and p1.salary<80000 
    ORDER BY salary DESC")
```


## 内连接查询方式

　　查询出鼓励部年龄大于等于20岁,并且工资小于80000的员工,按工资倒序排列.(要求:分别使用多表联合查询和内连接查询)。

```{r}
dbGetQuery(con,"SELECT * FROM person p1 INNER JOIN dept d2 ON p1.id= d2.did 
    and d2.dname='鼓励部' 
    and  p1.age>=20 
    and  p1.salary<80000 
ORDER BY p1.salary DESC")
```

　　查询每个部门中最高工资和最低工资是多少,显示部门名称。

```{r}
dbGetQuery(con,"select MAX(salary),MIN(salary),dept.dname from 
        person LEFT JOIN dept
            ON person.id = dept.did
 GROUP BY person.id")
```


</font>
