---
author:
  - 水滴
title: 'R包学习系列0001:pacman'
date: 2021-06-08
categories:
  - R包
  - R包管理
  - pacman
tags:
  - R包
  - R包管理
  - pacman
slug: pacman
weight: 0002
description: R包学习系列用以记录自己的R包学习历程，方便在需要的时候温故知新和成为工作学习的有力工具。
---

<font face="思源宋体 CN" >

`pacman`包是一个整合了基础包`library`相关函数的包，用于更方便地对R包进行管理。该包可以添加到`.Rprofile`以便于显式地指定该包的函数，增加工作效率。其中关键函数p_load可以很好地提升论坛提问与博文，它会自动加载包，如果没有找到，会自动安装缺失包。

`pacman`包中的函数都以`p_xxx`的格式存在，其中`xxx`是函数执行的功能。比如`p_load`允许用户载入一个或多个包，用于替换`library`或`require`函数，如果包不在本地存在，它会自动为你安装。对于大多数的pacman函数，参数不需要指定为字符串。  

# 包的基本管理

## 速查表  




| Pacman 函数         | Base 等价                              | 描述               |
| ------------------- | -------------------------------------- | ------------------ |
| `p_load`            | `install.packages` + `library`         | 载入与安装包       |
| `p_install`         | `install.packages`                     | 从CRAN安装包       |
| `p_load_gh`         | NONE                                   | 载入和安装Github包 |
| `p_install_gh`      | NONE                                   | 从Github安装包     |
| `p_install_version` | `install.packages` &  `packageVersion` | 安装包的最小版本   |
| `p_temp`            | NONE                                   | 暂时安装包         |
| `p_unload`          | `detach`                               | 从搜索路径卸下包   |
| `p_update`          | `update.packages`                      | 更新过期包         |


##  仅仅安装包

`p_load`是通常使用的工具，可以安装、加载和更新包。函数形式如下

```{r}
library("pacman")
p_load(formatR)
usage(p_load)
```
`...`参数传入包名，比如你需要用下面的方式安装一系列包：


```
packs <- c("XML", "devtools", "RCurl", "fakePackage", "SPSSemulate")
success <- suppressWarnings(sapply(packs, require, character.only = TRUE))
install.packages(names(success)[!success])
sapply(names(success)[!success], require, character.only = TRUE)
```

使用pacman可以简化为：  

```
pacman::p_load(XML, devtools, RCurl, fakePackage, SPSSemulate)
```
## 仅仅安装包  


有些用户想仅仅安装包，这可以使用`p_install`（别名为`p_get`）。

```
p_install(dbConnect, qdap, reports)
```
## 从Github安装和载入包 

pacman提供了从Github上安装和载入包的函数，其实就是基于devtools包的函数：

```
p_install_gh(c("Dasonk/githubSearch", "trinker/regexr", "hadley/httr@v0.4"))
```



```
p_load_gh("Dasonk/githubSearch", "trinker/regexr", "hadley/httr@v0.4")
```


## 安装特定版本的包  

有时候需要安装特定版本的包，可以使用：

```
p_install_version(
    c("pacman", "testthat"),
    c("0.2.0", "0.9.1")
)
```

## 暂时安装 

```{r}
p_temp(aprof)

p_isinstalled(aprof)
p_isloaded(aprof)
```

## 卸载
`p_temp`允许用户暂时安装一个包，线程一关闭即消失：  

另一个好用的函数是可以将某个包从当前路径卸载（不是删除），但基本的R包不能被卸载（R启动就用到的包）。

格式如下：

```{r}
usage(p_unload)
```

```{r}
p_load(lattice)
p_isloaded(lattice)
p_unload(lattice)
p_isloaded(lattice)
```

## 更新包

```{r}
usage(p_update)
```

有时候想只查询，不实际更新：  

```{r}
p_update(FALSE)
```

## 删除包

```{r}
usage(p_delete)
```


## 列出已加载包   

```{r}
usage(p_loaded)
```


- 返回除了基础包的其他包，下面可以返回所有包：  

```{r}
p_loaded(all = TRUE)
```

- 检查包：

```{r}
p_loaded(base, MASS)
```


## 测试某包是否加载   

- 用法：

```{r}
usage(p_isloaded)
```



```{r}
p_isloaded(methods, stats)
```


# 本地包信息

## 速查表  



| `p_author`                         | `packageDescription`                               | Author of Package              |
| ---------------------------------- | -------------------------------------------------- | ------------------------------ |
| `p_citation`                       | `citation`                                         | Citation for Package           |
| `p_data`                           | `data`                                             | List Package Data Sets         |
| `p_depends` &  `p_depends_reverse` | `package_dependencies` &  `dependsOnPkgs`          | 包依赖或反向依赖               |
| `p_exists`                         | `available.packages` &  `list.files` + `.libPaths` | 检查包是否存在于本地或者是CRAN |
| `p_functions`                      | `loadNamespace` + `getNamespaceExports`            | 包函数                         |
| `p_help`                           | `help`                                             | HTML/PDF Manuals查看           |
| `p_information`                    | `packageDescription`                               | 包信息                         |
| `p_interactive`                    | NONE                                               | 交互式搜索包                   |
| `p_news`                           | `news`                                             | 包NEWS                         |
| `p_version`                        | `packageVersion` & `R.Version`                     | 包版本                         |
| Pacman Function                    | Base Equivalent                                    | 描述                           |
| `p_vignette`                       | `browseVignettes`                                  | 包 Vignettes查看               |


## 检测操作系统


```{r}
p_detectOS()
```

## 包的引用信息




```{r}
p_cite(ggplot2)
```

## 检查在CRAN上是否可以获取ggplot2包  


```{r}
p_iscran(ggplot2)
```

## 输出CRAN上可以获取的R包 


```{r}
p_cran()
```




## 在CRAN上是否存在ggplot2包 


```{r}
p_exists(ggplot2, F)
```


## 在本地库中是否存在ggplot2包 


```{r}
p_exists(ggplot2, T)
```

## 输出ggplot2包中的所有函数 


```{r}
p_funs(ggplot2) 
```

## 从网络上获取ggplot2包的帮助文件


```{r eval=FALSE, include=FALSE}
p_help(ggplot2, web = TRUE)
```

## 输出ggplot2包的相关信息 


```{r}
p_info(ggplot2)
```



## 输出ggplot2包中的数据集


```{r}
p_data(ggplot2)  
```



<font size=2>

