---
author:
  - 水滴
title: 'R包学习系列0002:tinytex'
date: 2021-06-14
categories:
  - R包
  - 动态报告
  - tinytex
tags:
  - R包
  - 动态报告
  - tinytex
slug: tinytex
weight: 0002
description: R包学习系列用以记录自己的R包学习历程，方便在需要的时候温故知新和成为工作学习的有力工具。
---

    
    
    


>简单的说`tinytex`就是为了管理谢大神开发的`TinyTex`(https://yihui.org/tinytex/cn/)的包。`TinyTex` 是一个瘦身版的`TinyTex`。TeX Live的庞大体型问题困扰我多年，在2018年之前我终于抽出一周时间来解决这个问题，其实方案很简单：把对普通用户毫无用处的源代码和文档去掉即可。具体技术细节参见常见问题，总体而言就是利用了 `TinyTex`的自动化安装方式，配置文件中设置不要安装源文件和文档。

```{r}
pacman::p_load(tinytex,formatR)
```

# 安装TinyTex

```
install_tinytex()
```

如果 TinyTeX 本身的下载安装就很慢，或在 R 里面下载不完整，那么可以用浏览器或其它下载工具直接下载：https://github.com/yihui/tinytex-releases/releases 然后把下载的文件路径传给安装函数，比如：


```
tinytex:::install_prebuilt('路径/TinyTeX.zip')
```

# 查看安装路径

```{r}
tinytex_root()   # 默认安装路径
```


# 设置镜像

因为默认的 CTAN 镜像往往太慢了，所以建议在安装完 TinyTeX 之后设置国内的 CTAN 镜像，以方便将来更新或安装 LaTeX 包。比如清华镜像：

```{r echo=TRUE}
tinytex::tlmgr_repo('http://mirrors.tuna.tsinghua.edu.cn/CTAN/')
```

# 搜索包与安装包

TinyTeX 的主要维护工作应该是安装 LaTeX 包以及更新。如果编译 PDF 时出现缺失 LaTeX 包的错误信息，可以用命令行 tlmgr search 根据缺失文件名搜索包名，并用 tlmgr install 安装缺失的包；命令 tlmgr update --self --all 可以更新整个 TeX Live 系统。R 用户可以使用 R 包 tinytex 中的相应函数，如：

## 查看已安装的包

```{r}
tl_pkgs()                     # 查看轻量级已包含哪些宏包
```


## 搜索包

```{r}
tlmgr_search('framed.sty')  # 搜索包含 framed.sty 文件的 LaTeX 包
```

## 安装包

```
tlmgr_install('framed')     # 安装 framed 包
```


## 更新包

```
tlmgr_update('framed')     # 安装 framed 包
```


## 移除包

```
tlmgr_remove('framed')     # 安装 framed 包
```

## 自动安装包

```
# 避免出现警告, 再安装宏包
tlmgr_install("texlive-msg-translations")
```

## 查找缺少的包

```
parse_packages("test.log")
```

## 查看缺少的包并安装

```
parse_install("test.log")
```


# 更新TexLive

```
tlmgr_update()              # 更新 TeX Live
```

# 编译tex

在 tinytex 包中还有一系列函数用来编译 LaTeX 文档，核心函数是 latexmk()，它主要是为了模拟 LaTeX 工具 latexmk，即：重要的 LaTeX 文档默认编三遍。如果你不懂这句话，那么恭喜你，不懂更好，不要在它上面浪费时间。还有另一个非常有用的功能，就是模拟 Windows 上 MiKTeX（当然现在 MikTeX 似乎并不局限于 Windows 了）：编译 LaTeX 文档过程中默认自动检测并安装缺失的 LaTeX 包。能自动化的都自动化，不必费劲去跑 tlmgr search 或 tlmgr install 之类的命令。

## `latexmk`的用法

```{r}
usage(latexmk)
```

## 编译 `elegantbook-cn.tex`

```
xelatex("elegantbook-cn.tex")
```




