---
author:
  - 韭菜
title: 'R语言编程：基于tidyverse：数据操作'
categories:
  - R
  - tidyverse
  - 数据操作
  - 修改列
  - 缺失值填充
  - 重新编码
  - 分组汇总
  - 按行汇总
  - 窗口函数
tags:
  - R
  - tidyverse
  - 数据操作
  - 修改列
  - 缺失值填充
  - 重新编码
  - 分组汇总
  - 按行汇总
  - 窗口函数
date: 2021-06-17
slug: tidyverse001
weight: 001
description: <font face="思源宋体 CN" >此系列为学习哈尔滨商业大学张敬信老师所编写的R语言编程：基于tidyverse的学习笔记。</font>
---
<font face="思源宋体 CN" >

# 修改列

## 数据预览

```{r}
library(tidyverse)
df = readr::read_csv("https://raw.githubusercontent.com/Shao818/PublicData/main/ExamDatas.csv") 
df
```

## 创建新列

- 用 dplyr 包中的 mutate() 创建或修改列；若 transmute() 则只返回增加的
新列。  

- 若只给新列 1 个值，则循环使用得到值相同的一列:  


```{r}
df %>%
 mutate(new_col = 5)
```

- 正常是以长度等于行数的向量赋值：

```{r}
df %>%
 mutate(new_col = 1:n())
```

> 注： n() 返回当前分组的样本数, 未分组则为总行数。

## 计算新列

- 用数据框的列计算新列，若修改当前列，只需要赋值给原列名。
```{r}
df %>%
 mutate(total = chinese + math + english + moral + science)
```


> 注意： 不能用 sum(), 它会将整个列的内容都加起来，类似的还有 mean()。   

在同一个 mutate() 中可以同时创建或计算多个列，它们是从前往后依次计算，
所以可以使用前面新创建的列：     

- 计算 df 中 math 列的中位数；
- 创建标记 math 是否大于中位数的逻辑值列；
- 用 as.numeric() 将 TRUE/FALSE 转化为 1/0

```{r}
df %>%
 mutate(med_math = median(math),
 label = math > med_math,
 label = as.numeric(label))
```

## 修改多列

- 结合 across() 和选择列语法可以应用函数到多列，从而实现同时修改多列。  

### 应用函数到所有列  

- 将所有列转化为字符型：

```{r}
df %>% 
 mutate(across(everything(), as.character))
```

### 应用函数到满足条件的列  

- 对数值列做归一化：

```{r}
rescale <- function(x) {
 rng <- range(x, na.rm = TRUE)
 (x - rng[1]) / (rng[2] - rng[1])
}
df %>% 
 mutate(across(where(is.numeric), rescale))
```

### 应用函数到指定的列 

- 在不影响其它数值列的情况下，将 iris 中的 length 和 width 测量单位从厘米变成
毫米：

```{r}
iris %>% as_tibble() %>% 
 mutate(across(contains("Length") | contains("Width"), ~ .*10))
```

# 替换 NA

## `replace_na()`

- 实现用同一个值替换一列中的所有 NA 值，该函数接受一个命名列表，其成分为
"列名=替换值"：


```{r}
starwars %>%
 replace_na(list(hair_color = "UNKNOWN",
 birth_year = 99999))
```

## `fill()`

- 用前一个（或后一个）非缺失值填充 NA。有些表在记录时，会省略与上一条记
录相同的内容，如下表

```{r}
library(tidyverse)
gap_data= readr::read_csv("https://raw.githubusercontent.com/Shao818/WebData/master/introR-master/datas/gap_data.csv") 
knitr::kable(gap_data, "html", align="c",caption ="原始数据")
```


- Tidyr 包中的 fill() 适合处理这种结构的 NAs, 默认是向下填充，用上一个非
缺失值填充这些 NAs：

```{r}
gap_data %>% 
 fill(site, species)%>% 
 knitr::kable( "html", align="c",caption ="fill填充后的数据")
```

# 重新编码  

- 经常需要对列中的值进行重新编码。  

## 两类别情形：if_else()

用 if_else() 作 yes / no 决策以确定用哪个值做替换：


```{r}
df %>%
 mutate(sex = if_else(sex == "男", "M", "F")) %>%
 slice_sample(prop = 0.15)
```


## 多类别情形：case_when()

- 用 case_when() 做更多条件下的替换，避免使用很多 if_else() 嵌套

```{r}
warpbreaks %>%
 mutate(tension=case_when(tension == "H" ~ "High",
 tension == "M" ~ "Medium",
 tension == "L" ~ "Low",
 TRUE ~ NA_character_)) %>%
 slice_sample(prop = 0.15)
```

> 说明： case_when() 中用的是公式形式:     
  - 左边是返回 TRUE 或 FALSE 的表达式或函数       
  - 右边是若左边表达式为 TRUE，则重新编码的值，也可以是表达式或函数    
  - 每个分支条件将从上到下的计算，并接受第一个 TURE 条件；        
  - 一个好的策略是，用最后一个分支决定若其它条件都不为 TRUE 时该怎么做。本
例最后一个分支直接用 TRUE 作为公式左边，若某行的 tension 值不是 H/M/L，
将被重新编码为 NA_character_。


## 更强大的重新编码函数

- 基于 tidyverse 设计哲学，sjmisc包实现了对变量做数据变换，如重新编码、二分或分组变量、设置与替换缺失值等；　　

- sjmisc 包也支持标签化数据，这对操作 SPSS 或 Stata 数据集特别有用。  

- 只介绍重编码函数：rec() —— 可以将变量的旧值重新编码为新值，基本格式
为：  


```
rec(x, rec, append, ...)
```

- x：为数据框（或向量）；  

- append：默认为 TRUE, 则返回包含重编码新列的数据框， FALSE 则只返回重编码的新列；  

- rec：设置重编码模式，即哪些旧值被哪些新值取代，具体如下：

- 重编码对：每个重编码对用 ";" 隔开，例如 rec="1=1; 2=4; 3=2; 4=3"  

- 多值：多个旧值（逗号分隔）重编码为一个新值，例如 rec="1,2=1; 3,4=2"  

- 值范围：用冒号表示值范围，例如 rec="1:4=1; 5:8=2"  

- 数值型值范围：带小数部分的数值向量，值范围内的所有值将被重新编码，例如
rec="1:2.5=1; 2.6:3=2"（注意 2.55 因未包含在值范围将不被重新编码）


- "min" 和 "max"：最小值和最大值分别用 min 和 max 表示，例如
rec="min:4=1; 5:max=2"（min 和 max 也可以作为新值，如 5:7=max, 表
示将 5~7 编码为 max(x)）  

- "else"：所有未设定的其它值，用 else 表示，例如 rec="3=1; 1=2; else=3"
- "copy"：else 可以结合 copy 一起使用，表示所有未设定的其它值保持原样（从
原数值 copy），例如 rec="3=1; 1=2; else=copy"  

- NAs：NA 既可以作为旧值，也可以作为新值，例如 rec="NA=1; 3:5=NA"  

- "rev"：设置反转值顺序  

- 非捕获值：不匹配的值将设置为 NA, 除非使 用 else 和 copy.  


```{r}
pacman::p_load(sjmisc)
df_dum <- df %>% 
 rec(math, 
 rec = "min:59=不及格; 60:74=中; 75:85=良; 85:max=优",
 append = FALSE)
frq(df_dum)

```

> 注： 新值的值标签可以在重新编码时一起设置，只需要在每个重编码对后接上中括号标签。

# 分组汇总  

- 分组汇总，相当于 Excel 的透视表功能  

- 对未分组的数据框，一些操作如 mutate() 是在所有行上执行——或者说，整个
数据框是一个分组，所有行都属于它。  

- 若数据框被分组，则这些操作是分别在每个分组上独立执行。可以认为是，将数
据框拆分为更小的多个数据框。在每个更小的数据框上执行操作，最后再将结果
合并回来。  


## 创建分组

- 用 group_by() 创建分组，只是对数据框增加了分组信息（用group_keys()
查看），并不是真的将数据分割为多个数据框。    

```{r}
df_grp <- df %>%
 group_by(sex) 
df_grp %>% 
 group_keys()
```

- 查看每一行属于哪一组：

```{r}
df_grp %>% 
 group_indices()
```
- 查看每一组包含哪些行：
```{r}
df_grp %>% 
 group_rows()
```

- 用 ungroup() 解除分组。

## 分组汇总  

对数据框做分组最主要的目的就是做分组汇总，汇总就是以某种方式组合行，用
dplyr 包中的 summarise() 实现，结果只保留分组列（来自 `group_keys()）和
新创建的汇总列。

### summarise()   

- 可以与很多自带或自定义的汇总函数连用，常用的汇总函数有：  
 - n() —— 观测数  
 - n_distinct(var) —— 变量 var 的唯一值数目    
 - sum(var), max(var), min(var), ...   
 - mean(var), median(var), sd(var), IQR(var), ...   
```{r}
df %>%
 group_by(sex) %>%
 summarise(n = n(),
 math_avg = mean(math, na.rm = TRUE),
 math_med = median(math))
```
 
- 函数 summarise() ，配合across()可以对所选择的列做汇总：   
 - across(where(), .fns)：对满足条件的列，做一个或多个汇总   
 - across(vars, .fns)：对选定的变量列，做一个或多个汇总   
 - across(everything(), .fns)：对所有列，做一个或多个汇总
- 使用它们的好处是，可以借助辅助选择器或判断条件选择多列，还能在这些列上
执行多个函数，只需要将它们放入一个列表。  

### 对满足条件的列做多种汇总

```{r}
df_grp <- df %>%
 group_by(class) %>%
 summarise(across(where(is.numeric), 
 list(sum=sum, mean=mean, min=min)))
df_grp
```

- 重塑为更具可读性的长表：

```{r}
df_grp %>% pivot_longer(-class, 
 names_to = c("Vars", ".value"), 
 names_sep = "_")
```

### 对某些列做汇总

```{r}
df %>%
 group_by(class, sex) %>%
 summarise(across(contains("h"), mean))
```

### 对所有列做汇总

```{r}
df %>%
 select(-name) %>% 
 group_by(class, sex) %>%
 summarise(across(everything(), mean))
```

### 支持多返回值的汇总函数

summarise() 以前只支持一个返回值的汇总函数，如 sum, mean 等。现在也支
持多返回值（返回向量值、甚至是数据框）的汇总函数，如 range(), quantile()
等。

```{r}
qs = c(0.25, 0.5, 0.75)
df_q = df %>% drop_na() %>% 
 group_by(sex) %>%
 summarise(math_qs = quantile(math, qs), q = qs) 
df_q
```

- 可读性不好，再来个长变宽：


```{r}
df_q %>% 
 pivot_wider(everything(), names_from = q, 
 values_from = math_qs, names_prefix = "q_")
```


## 分组计数

- 用count() 按分类变量 order 和 vore 分组，并按分组大小排序：  

```{r}
df %>%
 count(class, sex, sort = TRUE)
```

- 对已分组的数据框，用 tally()计数：

```{r}
df %>%
 group_by(math_level = cut(math, 
 breaks = c(0, 60, 75, 80, 100),
 right = FALSE)) %>%
 tally()
```

- 用 add_count()和 add_tally() 可为数据集增加一列按 ... 分组的计数：


```{r}
df %>%
 add_count(class, sex)
```

## 按行汇总

- 通常的数据操作逻辑都是按列方式（colwise），这使得按行汇总很困难。  

- dplyr 包提供了 rowwise() 函数为数据框创建按行方式（rowwise），它不是
真的改变数据框，只是创建了按行信息。  

- 使用 rowwise() 后，就会改变数据框的操作逻辑：


```{r}
rf = df %>% 
 rowwise()
rf %>% 
 mutate(total = sum(c(chinese, math, english)))
```

- 函数 c_across() 是为按行方式（rowwise）在选定的列范围汇总数据而设计
的，它没有提供 .fns 参数，只能选择列

```{r}
rf %>% 
 mutate(total = sum(c_across(where(is.numeric))))
```


- 若只是做按行求和或均值，直接用 rowSums() / rowMeans() 速度更快（不
需要分割-汇总-合并），这里的 rowwise 行化后提供可以做更多的按行汇总的可
能。  


```{r}
df %>% 
 mutate(total = rowSums(across(where(is.numeric))))
```

- 按行方式（rowwise）可以理解为一种特殊的分组：每一行作为一组。为
rowwise() 提供行 ID，用 summarise() 做汇总更能体会这一点：  

```{r}
df %>% 
 rowwise(name) %>% 
 summarise(total = sum(c_across(where(is.numeric))))
```

- rowwise 行化更让人惊喜的是：它的逐行处理的逻辑 + 嵌套数据框可以更好地实
现批量建模，在 rowwise 行化模式下，批量建模就像计算新列一样自然。批量建
模可以用嵌套数据框 + purrr map_*() 实现，但这种 rowwise 技术，具有异曲同
工之妙 [具体见统计建模技术篇]。  

# 窗口函数

- 聚合函数如 sum() 和 mean() 接受 n 个输入，返回一个值。窗口函数是聚合函
数的变体：接受 n 个输入，返回 n 个值。  

- 例如，cumsum()、cummean()、rank()、lead()、lag()等。

##  排名和排序函数  

- 共有 6 个函数，只介绍 min_rank()：从小到大排名（ties.method="min")，若
要从大到小排名需要套一个 desc()。

```{r}
df %>% 
 mutate(ranks = min_rank(desc(math))) %>% 
 arrange(ranks)
```

## 移位：lag() 和 lead()

```{r}
df %>% 
 mutate(math_lag = lag(math), math_delta = math - lag(math)) %>% 
 select(math, math_lag, math_delta)
```

## 累计汇总

- R base 已经提供了 cumsum()、cummin()、cummax()、cumprod()  

- dplyr包又提供了 cummean()、cumany()、cumall()，后两者可与
filter() 连用选择行：  
 - cumany(x): 用来选择遇到第一个满足条件之后的所有行  
 - cumany(!x): 用来选择遇到第一个不满足条件之后的所有行  
 - cumall(x): 用来选择所有行直到遇到第一个不满足条件的行  
 - cumall(!x): 用来选择所有行直到遇到第一个满足条件的行  
 
 
```{r}
dt <- tibble(
 date = as.Date("2020-01-01") + 0:6,
 balance = c(100, 50, 25, -25, -50, 30, 120))
dt %>% 
 filter(cumany(balance < 0)) # 选择第一次透支之后的所有行
```

```{r}
dt %>% 
 filter(cumall(!(balance < 0))) # 选择所有行直到第一次透支
```

## 移动平均

- 时间序列数据常需要计算移动平均，可用 tsibble 包实现  

```
pacman::p_load(tsibble)
df %>%
 mutate(avg_5 = slide_tsibble(math, mean, .size = 5))
```

</font>
