---
author:
  - 水滴
title: 'R语言绘图系列（二）：词云图'
date: 2021-06-08
categories:
  - R
  - 绘图
  - wordcloud2
tags:
  - R
  - 绘图
  - wordcloud2
slug: wordcloud2
weight: 0002
description: 使用R语言绘图。
---


# 数据概览

```{r}
pacman::p_load(wordcloud2)
```


选用wordcloud2包中自带的数据集进行演示，wordcloud2包中有两个数据集，一个中文文本数据，一个英文文本数据集，我们使用中文的数据进行演示。  


```{r}
data(demoFreqC) # 加载中文文本单词数据集
head(demoFreqC) # 查看数据集前六行
dim(demoFreqC)
```

从加载的数据集来看，有885行，但是只有两列，一个是词语，一个是词语的频率。


# 绘制简单词云图  

先绘制个简单的词云图，后面再逐渐自定义参数。


```{r}
wordcloud2(demoFreqC, size = 0.8)
```

如上图所示，直接把数据集放到`wordcloud2()`函数中即可绘制词云图。

下面我们慢慢修改调整词云图的参数。   

# 自定义参数  

## 调整字体大小

函数中`size`参数的值表示词云图中词语的大小，`size`越大，词云图中最大的单词越大。   


```{r}
p1<-wordcloud2(demoFreqC, size = 0.5);p1
```

## 调整词云图的形状  

可以通过修改shape参数的值来调整词云的形状。默认为"circle", 其他形状有'cardioid' (心形，也是最受欢迎的形状), 'diamond' (钻石形状), 'triangle-forward'（朝前的三角形）, 'triangle'（三角形）, 'pentagon'（五边形）,和'star'（星形）。


```{r echo=FALSE}
wordcloud2(demoFreqC, shape = 'pentagon')
```

## 调整词云图颜色  


词云图可以调整图的颜色和背景的颜色，图的颜色使用color调整，可用值有'random-dark' and 'random-light'两种，也支持其他颜色调整。背景的颜色使用backgroundColor参数调整。  

```{r}
wordcloud2(demoFreqC, size = 1,
           color = "random-light", backgroundColor = "grey")
```

## 设置词语旋转角度  

可以设置词云图中词语的旋转角度，可调整参数有minRotation、maxRotation、rotateRatio，分别表示单词调整的最小角度、最大角度和旋转概率。旋转概率为1，表示单词全部旋转。  

```{r}
wordcloud2(demoFreqC,
           minRotation = 30, maxRotation = 45)
```  


```{r}
wordcloud2(demoFreqC,
           minRotation = 30, maxRotation = 45,
           rotateRatio = 1)
```

## 词云图颜色高亮  

还可以设置频率高于某些值的词语高亮。我们可以设置单词频率在200以上的词为红色，其余为天蓝色。代码如下：


```{r}
wordcloud2(demoFreqC,
           color = ifelse(demoFreqC[, 2] > 200, 'red', 'skyblue'))
```

## 设置图形主题  

可以设置图形主题，将图形主题直接使用+号连在绘图函数后面即可。  

```{r}
wordcloud2(demoFreqC) + WCtheme(1)
```


```{r}
wordcloud2(demoFreqC) + WCtheme(2) + WCtheme(3)
```


